臺灣高雄地方法院刑事判決　　　　　　 100年度侵訴字第62號
公　訴　人　臺灣高雄地方法院檢察署檢察官　
被　　　告　王建盛
指定辯護人　本院公設辯護人蘇鴻吉
上列被告因妨害性自主罪案件，經檢察官提起公訴（100 年度偵
字第9607號），本院判決如下：
    主  文
王建盛對於未滿十四歲之女子為性交，處有期徒刑壹年捌月。緩
刑參年，緩刑期間付保護管束，並應向指定之政府機關、政府機
構、行政法人、社區或其他符合公益目的之機構或團體提供壹佰
小時之義務勞務。
    事  實
一、王建盛於民國99年間經由網路友人代號0000-000000 Ｂ（真
    實姓名年籍詳卷，下稱Ｂ女）之介紹，認識代號0000-00000
    0 號少女（87年1 月間生，真實姓名年籍詳卷，下稱Ａ女）
    ，王建盛與Ａ女認識後，Ａ女曾告知為國中一年級學生，雙
    方並進而交往成為男女朋友。詎王建盛明知Ａ女尚未滿14歲
    ，竟基於與未滿14歲之女子合意性交之犯意，於100 年1 月
    16日16時30分許，帶同Ａ女至高雄火車站對面某一飯店2 樓
    房間內，徵得Ａ女之同意，於撫摸Ａ女胸部後，即以其陰莖
    插入Ａ女陰道內抽動至射精之方式為性交1 次。嗣因Ａ女姑
    姑查覺Ａ女行止有異，告知Ａ女之父代號0000-000000 Ａ（
    真實姓名年籍詳卷，下稱Ｃ男）後報警處理，始查悉上情。
二、案經高雄市政府警察局婦幼警察隊移送臺灣高雄地方法院檢
    察署檢察官偵查起訴。
    理  由
壹、證據能力部分：
一、按行政機關、司法機關及軍法機關所製作必須公示之文書，
    不得揭露被害人之姓名、出生年月日、住居所及其他足資識
    別被害人身分之資訊，性侵害犯罪防治法第12條第2 項定有
    明文。經查，本件判決書如記載Ａ女、Ｂ女、Ｃ男之真實姓
    名年籍資料，有揭露足以識別告訴人Ａ女身分資訊之虞，爰
    依上開規定不記載其等姓名年籍資料，而就Ａ女、Ｂ女、Ｃ
    男部分均以代號為之（其等姓名年籍資料詳卷）。
二、按被告以外之人於審判外之言詞或書面陳述，除法律有規定
    者外，不得作為證據；又被告以外之人於審判外之陳述，雖
    不符刑事訴訟法第159 條之1 至第159 條之4 之規定，而經
    當事人於審判程序同意作為證據，法院審酌該言詞陳述或書
    面陳述作成時之情況，認為適當者，亦得為證據；當事人、
    代理人或辯護人於法院調查證據時，知有第159 條第1 項不
    得為證據之情形，而未於言詞辯論終結前聲明異議者，視為
    有前項之同意，刑事訴訟法第159 條第1 項、第159 條之5
    定有明文。經查，本判決所引用之各項證據資料，其屬於被
    告以外之人於審判外之陳述者，均據本院於調查證據程序逐
    一提示並告以要旨，檢察官、被告、辯護人均知該等證據為
    被告以外之人之審判外陳述，已表示同意作為證據及未於言
    詞辯論終結前聲明異議，本院審酌上開證據作成時之情況，
    亦無不當取供等情形，認為以之作為本案之證據亦屬適當，
    依刑事訴訟法第159 條之5 規定，應有證據能力。
貳、實體部分：
一、上揭犯罪事實，業據被告王建盛於警詢、偵查及本院審理時
    坦承不諱，核與證人即被害人Ａ女於警詢、偵查時證述：被
    告是經由Ｂ女介紹認識，被告知道伊未滿14歲，伊與被告是
    男女朋友關係，有同意與被告發生性交行為等情相符（警卷
    第3 至9 頁、偵卷第13至14頁），並經證人Ｂ女於警詢時證
    述：與被告是在網路遊戲中認識，Ａ女是伊學妹，Ａ女係受
    伊邀請一起為被告慶生而認識被告，事發後Ａ女有告知與被
    告發生性行為等語明確（警卷第15至17頁），復有建仁醫院
    受理疑似性侵害事件驗傷診斷書1 份在卷可參。又Ａ女於本
    案事發當時，確係未滿14歲之女子乙情，亦有代號與真實姓
    名對照表、戶籍資料查詢單各1 份在卷可資為憑（見偵卷及
    本院卷彌封袋內資料），足供擔保被告自白與事實相符，是
    被告確有得未滿14歲之女子同意而為性交行為1 次之事證明
    確，其犯行堪以認定，應予依法論科。
二、按稱性交者，謂非基於正當目的所為之下列性侵入行為：「
    一、以性器進入他人之性器、肛門或口腔，或使之接合之行
    為。」刑法第10條第5 項第1 款定有明文。本件被告於上開
    時地，以其性器即陰莖，插入Ａ女性器即陰道內而為接合既
    遂1 次，依上開規定，即屬性交。本件被告係經未滿14歲之
    Ａ女同意而為性交行為，是核被告之所為，係犯刑法第227
    條第1 項之對於未滿14歲女子為性交罪。被告對Ａ女性交前
    撫摸Ａ女胸部之猥褻低度行為，為性交之高度行為所吸收，
    不另論罪。又被告於本案行為當時年僅20餘歲，年輕識淺，
    與Ａ女復為男女朋友，在兩情相悅下，因對性行為之好奇及
    無法控制性慾，一時失慮致生本案犯行，此與圖謀不軌之徒
    自屬有別，及被告自始即坦承犯行，並與Ａ女之法定代理人
    Ｃ男以20萬元達成和解，渠等並當庭表示願意原被告及同意
    給予自新之機會，有和解書在卷可稽（本院審侵訴卷第13頁
    、本院卷第15頁），顯見被告應具悔意，是依本件客觀之犯
    罪情節、造成之損害與被告主觀之犯罪動機、惡性而論，若
    依所犯刑法第227 條第1 項之法定本刑科處最輕本刑有期徒
    刑3 年，仍嫌過重，不無情輕法重之虞，客觀上尚有情堪憫
    恕之處，爰依刑法第59條之規定予以減輕其刑。
三、爰審酌被告與Ａ女為男女朋友關係，明知Ａ女當時未滿14歲
    ，思慮淺薄、性自主能力尚未成熟，對於男女之事尚屬懵懂
    階段，因一時私慾，仍帶同Ａ女至飯店為性交1 次，影響Ａ
    女身心健全發展，實有不該，惟念及被告自始即能坦承犯行
    ，知所悔悟，態度良好，且與Ａ女係出於兩情相悅而為性交
    行為，並兼衡其生活狀況、品行、智識程度、犯罪動機、目
    的、手段、所生危害等一切情狀，量處如主文所示之刑，以
    資懲儆。末查被告並無犯罪前科，素行尚稱良好，有臺灣高
    等法院被告全國前案紀錄表1 份在卷可參，其因年紀尚輕，
    未能建立正確之兩性交往觀念，一時失慮致罹刑典，被害人
    Ａ女及法定代理人Ｃ男並均表明諒解，及願予被告自新機會
    之意，已如前述，及被告現有正當工作，並已參加技專校院
    之入學考試，有心向上，有工作證明、100 年學年度技專校
    院入學測驗成績單在卷可按（本院卷第32至34頁），本院認
    其經此偵審程序及科刑教訓後，當知所警惕而無再犯之虞，
    因認上開所宣告之刑，以暫不執行為適當，爰併宣告緩刑3
    年，以啟自新。並依刑法第93條第1 項第1 款之規定，諭知
    於緩刑期間付保護管束，以促其知所警惕，以免再犯。又本
    院斟酌被告因法治觀念薄弱而觸法，期許被告能知所戒惕，
    回饋社會，並發揮附條件緩刑制度之立法目的，避免短期自
    由刑肇致之弊端，併依刑法第74條第2 項第5 款諭知被告應
    向指定之政府機關、政府機構、行政法人、社區或其他符合
    公益目的之機構或團體提供100 小時之義務勞務。至於被告
    究應向何政府機關、政府機構、行政法人、社區或其他符合
    公益目的之機構或團體，屬執行之問題，應由檢察官斟酌考
    量被告性別、家庭、身份、職業、經歷、特殊專長、體能狀
    況及素行紀錄與參加意願等因素，再依義務勞務執行機構之
    地域、特性及勞務內容等為適當之安排，附此敘明。
據上論斷，應依刑事訴訟法第299 條第1 項前段，刑法第227 條
第1 項、第59條、第74條第1 項第1 款、第2 項第5 款、第93條
第1 項第1 款，判決如主文。
本案經檢察官陳建州到庭執行職務。
中    華    民    國   100    年    8     月    24    日
                  刑事第二庭  審判長法  官  李政庭
                                    法  官  施盈志         
                                    法  官  柯彩燕            
以上正本證明與原本無異。
如不服本判決應於收受送達後10日內向本院提出上訴書狀，並應
敘述具體理由；如未敘述上訴理由者，應於上訴期間屆滿後20日
內向本院補提理由書（均須按他造當事人之人數附繕本）「切勿
逕送上級法院」。
中    華    民    國   100    年    8     月    24    日
                                    書記官  莊永利
附錄本案論罪科刑法條：
刑法第227 條第1 項
對於未滿十四歲之男女為性交者，處三年以上十年以下有期徒刑
。